【裁判字號】    95,交聲,90
【裁判日期】    950731
【裁判案由】    違反道路交通管理處罰條例聲明異議
【裁判全文】
臺灣新竹地方法院交通事件裁定        95年度交聲字第90號
移送機關即
原處分機關  交通部公路總局新竹區監理所新竹市監理站
異  議  人  乙○○
上列異議人因違反道路交通管理處罰條例案件，對於交通部公路
總局新竹區監理所於中華民國94年11月23日竹監新自第裁51-E00
000000、裁51-E00000000號所為之違反道路交通事件裁決處分不
服，聲明異議，本院裁定如下：
    主   文
異議駁回。
    理   由
ㄧ、汽車駕駛人，行經有燈光號誌管制之交岔路口闖紅燈者，處
    新臺幣ㄧ千八百元以上五千四百元以下罰鍰，又汽車駕駛人
    有第五十三條所列情形者，除依原條款處罰鍰外，並記違規
    點數三點，修正前道路交通管理處罰條例第53條及第63條第
    1 項第3款分別定有明文。
二、本件原機關處分意旨略以：異議人即受處分人分別於民國94
    年9月12日7時7分及同年月23日7時7分，駕駛車牌號碼Q8-28
    18號自用小客車，由科學園區往市區方向，行經新竹市○○
    路210巷口有燈光號誌管制之交岔路口而闖紅燈，乃經原舉
    發機關新竹市警察局交通隊以其違反前揭道路交通管理處罰
    條例第53條之規定，逕行舉發，嗣因異議人申訴，原處分機
    關函請原舉發單位調查結果，仍認受處分人有前開違規行為
    ，原處分機關乃依同法第53條及第63條第1項第3款，於94年
    11 月23日分別裁處受處分人各罰鍰新臺幣（下同）2700元
    ，並各記違規點數3點。
三、聲明異議意旨略以：新竹市○○路段為連續彎道，且為下坡
    路段，車道上方沒有交通號誌，右彎下坡道路方向無法辨識
    左邊交通號誌，且易被樹叢遮蓋，該路段為三叉路口，異議
    人行經路口時才發現對面有號誌，94年11月2日才設置車道
    上方之橫式紅綠燈及路口前方50公尺之預告號誌紅綠燈，異
    議人被舉發時間並無設置預告號誌，車道上亦無橫式號誌云
    云。
四、經查：
(一)、異議人於94年9月12日與同年月23日，時間均為7時7分，行
    經新竹市○○路210巷口，有燈光管制之交岔路口闖紅燈之
    事實，有舉發員警甲○○之證述及舉發照片2張為憑，且為
    異議人於聲明異議狀所自承，應為真實。
(二)、本件異議人被舉發之地點為新竹市○○路210巷口，該路段
    因多彎道視線不良，無法於有效視距看見前方號誌之運作情
    形，經主管機關即新竹市政府於94年2月23日於寶山路200巷
    路口設置預告號誌（即編號三、四之照片），以促使車輛駕
    駛人注意、遵守之交通管制設施，此有新竹市政府95年3月3
    1日府交管字第0950030739號函在卷可參，是本件舉發地點
    前100公尺處確有該路口交通號誌之預告號誌，異議人辯稱
    被舉發當時即94年9月間並無預告號誌之設置，亦無警示燈
    號，該路口僅有一個直立式燈號，顯與事實不符，不可採信
    。況異議人又自承被舉發路口為其每天上下班必經之地，而
    前揭地點之預告號至於94年2月23日即設置完成，異議人豈
    有不知之理，是異議人此部分之主張，委無可採。
(三)、異議人另以該路段為連續彎道，為下坡路段，且為三叉路口
    ，設置紅綠燈不當云云，惟道路主管機關本得於法令授權範
    圍內，基於權責對於各項行政措施包括道路設計、交通號誌
    、標誌、標線之設置與更動等事項，為具體裁量、規劃，俾
    達到道路使用效能、維持交通秩序及保障道路使用人往來便
    利與安全之行政目的，除行政措施明顯違法外，法院無從審
    查行政機關基於裁量權限設置交通號誌與監視攝相系統適當
    與否之問題，民眾如對行政機關之行政措施有所疑義，應依
    循行政救濟管道向相關權責機關反應，在此之前，人民仍有
    依法遵守之義務，斷無任由人民對於相關交通設施之不滿，
    而據為免罰之理由，是異議人此部分之主張，亦不足採。
(四)、再者，由證人甲○○警員提供之舉發現場照片觀之，舉發地
    點之紅綠燈設置在道路中央分隔島處（參照編號七、八、九
    之照片），路口有直立式及橫式紅綠燈各一，直式號誌燈於
    94 年1月26日設置，其設置之目的係配合闖紅燈違規照相設
    施而設，駕駛人違規闖紅燈照相時能清楚顯示當時交通號誌
    運作情形，以避免爭議，而橫式號誌更早於89年間即設置，
    此有新竹市政府95年7月7日府交管字第0950067123號函、95
    年4月26日府交管字第0950039817號函、95年7月21日府交管
    自第0950072504號函在卷可參，足見異議人所辯遭舉發時並
    無設置直式預告號誌及橫式號誌，顯屬無稽。
五、綜上所述，異議人確有上述違規行為至為明確，原處分機關
    依修正前道路交通管理處罰條例第53條及第63條第1項第3款
    之規定，分別裁處受處分人各罰鍰新臺幣（下同）2,700元
    ，並各記違規點數3點，核無違誤，本件異議人之異議為無
    理由，應予駁回。
六、據上論斷，應依道路交通事件處理辦法第19條，裁定如主文
    。
中     華    民    國    95    年    7    月    31    日
                   臺灣新竹地方法院交通法庭
                       法  官  林惠君
以上正本證明與原本無異。
如不服本裁定，應於裁定送達後5日內向本院提出抗告狀。
                       書記官  黃旭淑
中     華    民    國    95    年    7    月    31    日


司法院資訊處製作；財團法人民間司法改革基金會備份。
